臺灣雲林地方法院民事判決 
                                    111年度六簡字第213號
原      告  黃錦聰  
訴訟代理人  楊秀梅  
被      告  郭冠麟  

上列當事人間因被告詐欺案件，原告提起請求損害賠償之附帶民
事訴訟（110年度附民字第389號），經本院刑事庭裁定移送前來
，本院於中華民國111年8月22日言詞辯論終結，判決如下：
　　    主  文
被告應給付原告新臺幣174,005元，及自民國110 年12月15日起
至清償日止，按年息5%計算之利息。
本判決得假執行。
   事實及理由
一、原告起訴主張：被告於民國110年6月間某日，參與由真實姓
    名、年籍均不詳，社群軟體Telegram綽號大胖、小南、小安
    、MAX、南洋炸雞（或稱日本炸雞）等成年人所發起、主持
    、操縱、指揮，其內成員包括張宇弘在內，名為「松鴻人力
    」之具有持續性、牟利性及結構性詐欺車手集團犯罪組織，
    並共同為自己不法之所有，基於三人以上共同詐欺取財及掩
    飾隱匿詐欺所得去向之洗錢犯意聯絡，由其等指揮被告擔任
    「取款車手」角色，負責依該詐欺組織成員之指示，持他人
    之金融帳戶提款卡至自動櫃員機領取所詐得之贓款，並將之
    轉交予其他詐欺組織成員，並承諾可使被告獲取領得贓款總
    額1％之報酬。嗣即由詐騙集團其他成員先在不詳地點所設置
    電信機房，以電話對原告施用以假檢警方法，使原告陷於錯
    誤，致原告於110年6月30日15時許，將新臺幣140萬元，及
    其中華郵政、臺灣銀行之存摺、金融卡裝入紙袋內，置於南
    投縣○○鎮○○路0段000號，再由負責擔任車手、Telegram綽號
    SM之郭冠麟依集團成員大胖、小安、南洋炸雞等人之指示，
    前往雲林縣○○市○○路0號斗六西平路郵局，於110年7月2日0
    時30分、110年7月2日0時31分、110年7月2日0時32分、110
    年7月2日0時36分分别提領60000元、60000元、4000元、140
    05元，再將所取得之贓款交付予負責收款之小南等人，業經
    本院以110年度訴字第427號、111年度訴字第20號認被告犯3
    人以上共同詐欺取財罪，處有期徒刑1年5月，爰提起本件訴
    訟。並聲明：並聲明：㈠被告應給付原告174,005元，及自起
    訴狀繕本之送達翌日起至清償日止，按年息5％計算之利息。
    ㈡前項判決請准佚擔保宣告假執行。㈢訴訟費用由被告負擔。
二、被告未於言詞辯論期日到場，亦未提出書狀作何聲明或陳述
    。
三、得心證之理由：
㈠、本件原告主張之事實，有本件民事事件所屬刑事案件即本院1
    10年度訴字第427號、111年度訴字第20號詐欺刑事案件（下
    稱系爭刑事案件）之刑事判決附卷可參，並經本院依職權調
    取系爭刑事案件卷宗查核無訛，依證據調查之結果，堪信為
    真實。
㈡、因故意或過失，不法侵害他人之權利者，負損害賠償責任；
    數人共同不法侵害他人之權利者，連帶負損害賠償責任，民
    法第184條第1項前段、第185條第1項前段分別定有明文。是
    以，加害人於共同侵害權利之目的範圍內，各自分擔實行行
    為之一部，而互相利用他人之行為，以達其目的者，仍不失
    為共同侵權行為人，而應對於全部所發生之結果，連帶負損
    害賠償責任（最高法院78年度台上字第2479號判決意旨參照
    ）。衡以被告及其餘系爭詐欺集團成員係以各自分工之方式
    ，以達侵害原告財產之目的，揆諸前揭說明，就原告因遭詐
    欺所受之財產損害174,005元，被告應就全部發生結果與共
    犯連帶負共同侵權行為之損害賠償責任，則原告請求被告給
    付174,005元，為有理由。
㈢、按給付無確定期限者，依民法第229條第2項之規定，債務人
    於債權人得請求給付時，經其催告而未為給付，自受催告時
    起，負遲延責任；其經債權人起訴而送達訴狀者，與催告有
    同一效力。而遲延之債務，以支付金錢為標的者，債權人得
    請求依法定利率計算之遲延利息；應付利息之債務，其利率
    未經約定，亦無法律可據者，週年利率為百分之5，民法第2
    33條第1項、第203條分別有明文。本件原告對被告請求侵權
    行為損害賠償，屬無確定期限之給付，既經原告起訴而送達
    訴狀，被告迄未給付，依前揭說明，應負遲延責任。故原告
    請求被告給付自起訴狀繕本送達翌日即110 年12月15日（見
    附民卷第11頁）起至清償日止，按年息5％計算之利息，為有
    理由。
四、從而，原告依侵權行為之法律關係，請求被告給付174,005
    元，及自110年12月15日起至清償日止，按年息百分之5計算
    之利息，為有理由，應予准許。
五、本件事證已臻明確，兩造其餘攻擊防禦方法及舉證，經核均
    與本件判決結果不生影響，爰不一一贅述，附此敘明。
六、本件係就民事訴訟法第427 條訴訟適用簡易程序所為被告敗
    訴之判決，依同法第389 條第1 項第3 款之規定，應依職權
    宣告假執行。
七、本件係原告提起刑事附帶民事訴訟，而經本院刑事庭依刑事
    訴訟法第504 條第1 項規定裁定移送前來，無庸繳納裁判費
    。　　　
中    華    民    國    111     年     9   月    5    日
                  斗六簡易庭      法  官  温文昌
上列為正本係照原本作成。
如不服本判決，應於送達後20日內向本院提出上訴狀並表明上訴
理由，如於本判決宣示後送達前提起上訴者，應於判決送達後20
日內補提上訴理由書（須按他造人數附繕本）。　　　　　　　
中　　華　　民　　國　　111 　年　　9 　　月　　6 　　日
                                  書記官  林雅菁